【裁判字號】    99,易,168
【裁判日期】    990129
【裁判案由】    竊盜
【裁判全文】
臺灣臺北地方法院刑事判決               99年度易字第168號
公  訴  人  臺灣臺北地方法院檢察署檢察官
被      告  甲○○
上列被告因竊盜案件，經檢察官提起公訴（98年度偵字第 26774
號），本院判決如下：
    主  文
甲○○竊盜，累犯，處有期徒刑月，如易科罰金，以新臺幣壹
仟元折算壹日。
    事  實
一、甲○○有竊盜、施用毒品、偽造文書等多項前科，其中：(一)
    於民國九十四年間因竊盜案件，經臺灣板橋地方法院以九十
    五年度簡字第一四號判處有期徒刑三月確定；(二)復於九十五
    年間因施用第一級毒品及施用第二級毒品案件，經該院以九
    十五年度訴字第九五五號分別判處有期徒刑九月、三月確定
    ，再因竊盜案件，經該院以九十五年度簡字第三四六二號判
    處有期徒刑四月確定，復因偽造文書案件，經本院以九十五
    年度訴字第一六０四號判處有期徒刑三月確定，前開四罪，
    並經本院以九十六年度聲減字第三０九號裁定分別減為有期
    徒刑四月又十五日、一月又十五日、二月、一月又十五日，
    應執行有期徒刑七月確定。嗣入監接續執行前開有期徒刑三
    月、七月，於九十六年七月十六日縮刑期滿執行完畢。猶不
    知悔改，竟意圖為自己不法之所有，於九十八年三月六日下
    午一時二十四分許，在臺北市○○區○○路三段三二七號「
    7-11便利商店文一門市」內，乘店員疏未注意之機，徒手竊
    取店內貨架上之i-cash卡一張、滋養皂一個、指甲油二瓶、
    面膜一個、洗面乳二條（價值合計新臺幣八百七十六元），
    得手後離去。嗣該店店長乙○○發覺遭竊後，調閱現場監視
    器錄影畫面，始悉上情而報警處理。
二、案經乙○○訴由臺北市政府警察局文山第一分局報請臺灣臺
    北地方法院檢察署檢察官偵查起訴。
    理  由
一、前揭事實，業據被告甲○○於本院審理時坦承不諱，核與被
    害人乙○○於警訊時指述情節大致相符，並有便利商店監視
    器錄影畫面翻拍照片附卷可稽。本件事證明確，被告犯行洵
    堪認定，應予依法論科。
二、核被告所為，係犯刑法第三百二十條第一項之竊盜罪。再查
    被告前於：(一)九十四年間因竊盜案件，經臺灣板橋地方法院
    以九十五年度簡字第一四號判處有期徒刑三月確定；(二)九十
    五年間因施用第一級毒品及施用第二級毒品案件，經該院以
    九十五年度訴字第九五五號分別判處有期徒刑九月、三月確
    定，再因竊盜案件，經該院以九十五年度簡字第三四六二號
    判處有期徒刑四月確定，復因偽造文書案件，經本院以九十
    五年度訴字第一六０四號判處有期徒刑三月確定，前開四罪
    ，並經本院以九十六年度聲減字第三０九號裁定分別減為有
    期徒刑四月又十五日、一月又十五日、二月、一月又十五日
    ，應執行有期徒刑七月確定；嗣入監接續執行前開有期徒刑
    三月、七月，於九十六年七月十六日縮刑期滿執行完畢，此
    有卷附臺灣高等法院被告前案紀錄表可按，其於五年以內故
    意再犯有期徒刑以上之罪，為累犯，依刑法第四十七條第一
    項規定，加重其刑。爰審酌被告有多項前科，素行不良，正
    值壯年，不思正途，竟於便利商店行竊，然犯罪所得不多，
    犯後復已將贓物全數歸還被害人，並坦承犯行，態度尚佳，
    被害人亦於警訊時陳明不提出告訴之意等一切情狀，量處如
    主文所示之刑，並諭知易科罰金之折算標準。
三、末按十八歲以上之竊盜犯、贓物犯，有犯罪之習慣者，得諭
    知於刑之執行前，令入勞動場所強制工作，竊盜犯贓物犯保
    安處分條例第三條第一項固有明文，惟按保安處分係針對受
    處分人將來之危險性所為之處置，以達教化、治療之目的，
    為刑罰之補充制度。我國現行刑法採刑罰與保安處分雙軌制
    ，係在維持行為責任之刑罰原則下，為協助行為人再社會化
    之功能，以及改善行為人潛在之危險性格，期能達成根治犯
    罪原因、預防犯罪之特別目的。是保安處分中之強制工作，
    旨在對嚴重職業性犯罪及欠缺正確工作觀念或無正常工作因
    而犯罪者，強制其從事勞動，學習一技之長及正確之謀生觀
    念，使其日後重返社會，能適應社會生活。前揭竊盜犯贓物
    犯保安處分條例第三條第一項規定，即係本於保安處分應受
    比例原則之規範，使保安處分之宣告，與行為人所為行為之
    嚴重性、行為人所表現之危險性及對於行為人未來行為之期
    待性相當之意旨而制定，而由法院視行為人之危險性格，決
    定應否令入勞動處所強制工作，以達預防之目的（最高法院
    九十一年度臺上字第四六二五號判決意旨參照）。再按刑法
    上之習慣犯，與累犯連續犯之性質有別，必須有具體之事實
    ，足資證明行為人有犯罪之惡習及慣行，始有習慣犯規定之
    適用，並非一有累犯或連續犯之情形，即可認為有犯罪之習
    慣（最高法院五十四年度臺上字第三０四一號判決意旨參照
    ）。本案被告除上述二次竊盜前科外，最近二次又分別於九
    十七年八月十九日、十二月九日行竊，經臺灣板橋地方法院
    以九十七年度簡字第九三０九號、本院以九十八年度簡字第
    三六七號分別判處拘役五十日、五十五日確定，並經本院以
    九十八年度聲字第九三八號裁定合併執行拘役八十五日確定
    ，此固有卷附臺灣高等法院被告前案紀錄表可稽，惟被告供
    稱：伊施用毒品後就有異常行為，因吸食毒品後行竊會有成
    就感，才犯本案竊盜，而前案犯罪情形則與本案不同等語，
    足見其係因一時施用毒品致心智違常，始犯本案，參以其歷
    來行竊之時間及次數觀之，既無相當期間之延續性，尚難認
    有犯罪之惡習及慣行，自與前揭竊盜犯贓物犯保安處分條例
    第三條第一項之規定不合。況本院業將其竊盜前科，作為量
    刑標準之一，並諭知如主文所示之刑，被告現又在監執行前
    案竊盜等罪所處之刑，經此執行之後，應已足祛除其犯罪之
    意念而收教化矯正之效。是公訴意旨併請求宣告強制工作，
    本院無從准許，附此敘明。
據上論斷，應依刑事訴訟法第二百九十九條第一項前段，刑法第
三百二十條第一項、第四十七條第一項、第四十一條第一項前段
，刑法施行法第一條之一第一項、第二項前段，判決如主文。
本案經檢察官林勤綱到庭執行職務
中    華    民    國    99    年    1     月    29    日
                  刑事第八庭法  官  陳芃宇
以上正本證明與原本無異。
如不服本判決應於收受送達後10日內向本院提出上訴書狀，並應
敘述具體理由；其未敘述上訴理由者，應於上訴期間屆滿後20日
內向本院補提理由書（均須按他造當事人之人數附繕本）「切勿
逕送上級法院」。告訴人或被害人如對於本判決不服者，應具備
理由請求檢察官上訴，其上訴期間之計算係以檢察官收受判決正
本之日期為準。
                           書記官   徐鶯尹
中    華    民    國    99    年    1     月    29    日
附錄本案論罪科刑法條全文：
中華民國刑法第320條：
意圖為自己或第三人不法之所有，而竊取他人之動產者，為竊盜
罪，處 5 年以下有期徒刑、拘役或 5 百元以下罰金。
意圖為自己或第三人不法之利益，而竊佔他人之不動產者，依前
項之規定處斷。
前二項之未遂犯罰之。

司法院資訊處製作；財團法人民間司法改革基金會備份。
